【裁判字號】    95,訴,999
【裁判日期】    950630
【裁判案由】    毒品危害防制條例
【裁判全文】
臺灣彰化地方法院刑事判決               95年度訴字第999號
公  訴  人  臺灣彰化地方法院檢察署檢察官
被      告  甲○○
上列被告因違反毒品危害防制條例案件，經檢察官提起公訴（95
年毒偵字第1775號），本院認有刑事訴訟法第273-1條第1項之情
形，而改依簡式審判程序判決如下：
    主  文
甲○○連續施用第一級毒品，累犯，處有期徒刑捌月，扣案之海
洛因壹包（驗餘淨重壹點貳參公克），沒收銷燬之，扣案之注射
針筒壹支、塑膠鏟管壹支，均沒收。
    事  實
一、甲○○曾於民國（下同）84年間，因肅清煙毒條例等案件，
    經本院以84年度訴字第694號判決判處有期徒刑3年2月、3月
    ，應執行有期徒刑3年4月，後上訴至臺灣高等法院臺中分院
    ，並於84年12月27日，以84年度上訴字第3265號判決駁回上
    訴而確定，後於87年4月24日縮短刑期假釋出監付保護管束
    ，並於90年12月8日保護管束期滿未經撤銷假釋，視為執行
    完畢。另於93年間因施用毒品案件，經本院於93年9月22日
    ，以93年度毒聲字第744號裁定送觀察、勒戒後，認有繼續
    施用毒品之傾向，再經本院於93年12月8日，以93年度毒聲
    字第1082號裁定令入戒治處所施以強制戒治，屆滿6個月後
    ，嗣經評定無繼續強制戒治之必要，甫於94年8月5日執行完
    畢而釋放，並由臺灣彰化地方法院檢察署檢察官於94年8月
    22日，以94年度戒毒偵字276、277號為不起訴處分確定。詎
    其仍不知悔改，於前開強制戒治執行完畢釋放後5年內，復
    基於施用第一級毒品海洛因之概括犯意，於95年3月間某日
    起，至同年4月21日下午1時許止，在其位於彰化縣北斗鎮○
    ○里○鄰○○路49號住所處等地，以將第一級毒品海洛因摻
    水混和後置入針筒內，再持以施打身體之方式，連續施用第
    一級毒品海洛因多次，平均約1天施用1次。嗣於95年4月22
    日凌晨0時30分許，在彰化縣北斗鎮○○里○○路○段352號
    前，為警執行巡邏勤務時所查獲，並當場扣得海洛因1包（
    驗餘淨重1.23公克）及甲○○所有且供其施用海洛因所用之
    注射針筒1支、塑膠鏟管1支，始查悉上情。
二、案經彰化縣警察局北斗分局報請臺灣彰化地方法院檢察署檢
    察官偵查起訴，本院認有刑事訴訟法第273-1條第1項之情形
    ，而改依簡式審判程序審理。
    理  由
一、按除被告所犯為死刑、無期徒刑、最輕本刑為3年以上有期
    徒刑之罪或高等法院管轄第一審案件者外，於刑事訴訟法第
    273條第1項程序進行中，被告先就被訴事實為有罪之陳述時
    ，審判長得告知被告簡式審判程序之旨，並聽取當事人、代
    理人、辯護人及輔佐人之意見後，裁定進行簡式審判程序；
    除簡式審判程序及簡易程序案件外，第一審應行合議審判，
    刑事訴訟法第273-1條第1項、第284-1條分別定有明文。本
    件被告甲○○所犯係死刑、無期徒刑、最輕本刑為3年以上有
    期徒刑或高等法院管轄第一審案件以外之罪，並於本院行準
    備程序時就被訴事實為有罪之陳述，本院合議庭依前揭規定
    ，經評議結果，裁定改由受命法官獨任行簡式審判程序，先
    予敘明。
二、上揭事實，業據被告迭於警詢、偵訊、本院行準備程序及審
    理時均坦承不諱，且其於95年4月22日為警查獲時所採取之
    尿液，經送鑑驗結果，確呈嗎啡陽性反應，此有彰化縣警察
    局北斗分局委託檢驗尿液代號與真實姓名對照認證單及詮昕
    科技股份有限公司95年5月8日報告編號00000000號濫用藥物
    尿液檢驗報告各1紙附卷可稽，而扣案之白色粉末1包（驗餘
    淨重1.23公克），確係海洛因成分，此有法務部調查局95年
    6月13日調科壹字第140012946號鑑定通知書1紙在卷可稽，
    且亦經被告供陳在卷；復有扣案之注射針筒1支、塑膠鏟管1
    支可資佐證。再參以施用第一級毒品海洛因具有成癮性，被
    告前又已有施用毒品之犯行，有其前案紀錄可憑，且經強制
    戒治後，仍再次施用毒品，並屢為警查獲，被告顯有難以戒
    斷，且已成癮之情事，故雖被告於95年4月22日為警查獲前3
    日以外之施用毒品犯行未經採尿鑑驗，然依前開說明，亦應
    認被告之自白確與事實相符，洵堪採信。再查，被告曾於93
    年間因施用毒品案件，經本院於93年9月22日，以93年度毒
    聲字第744號裁定送觀察、勒戒後，認有繼續施用毒品之傾
    向，再經本院於93年12月8日，以93年度毒聲字第1082號裁
    定令入戒治處所施以強制戒治，屆滿6個月後，嗣經評定無
    繼續強制戒治之必要，甫於94年8月5日執行完畢而釋放，並
    由臺灣彰化地方法院檢察署檢察官於94年8月22日，以94年
    度戒毒偵字276、277號為不起訴處分確定等情，有該臺灣高
    等法院被告全國前案紀錄表及臺灣彰化地方法院檢察署刑案
    資料查註紀錄表在卷足憑，被告顯係於受強制戒治執行完畢
    釋放後，5年內再犯毒品危害防制條例第10條第1項之罪，依
    同條例第23條第2項規定，應依法論科。綜上所述，本件犯
    罪事證明確，被告前開犯行洵堪認定。
三、核被告甲○○所為，係犯毒品危害防制條例第10條第1項之
    施用第一級毒品罪。被告為施用毒品而持有第一級毒品，其
    持有之低度行為應為施用之高度行為所吸收，不另論罪。被
    告先後多次施用第一級毒品之犯行，時間緊接，所犯又係構
    成要件相同之罪，顯係基於概括犯意反覆為之，為連續犯，
    應依刑法第56條規定，以一罪論，並加重其刑。復查被告曾
    於84年間，曾因肅清煙毒條例等案件，經本院以84年度訴字
    第694號判決判處有期徒刑3年2月、3月，應執行有期徒刑3
    年4月，後上訴至臺灣高等法院臺中分院，並於84年12月27
    日，因駁回上訴而確定，後於87年4月24日縮短刑期假釋出
    監付保護管束，並於90年12月8日保護管束期滿未經撤銷假
    釋，視為執行完畢等情，有臺灣彰化地方法院檢察署刑案資
    料查註紀錄表及臺灣高等法院被告全國前案紀錄表等件在卷
    可參，被告於受有期徒刑之執行完畢後，5年內再犯有期徒
    刑以上之罪，為累犯，應依刑法第47條規定，依法遞加重其
    刑。爰審酌被告前曾有施用毒品犯行，經送強制戒治執行完
    畢釋放後，猶不知悔改，再施用毒品不輟，不僅戕害自身健
    康，更辜負國家將之視為病人，並施以長時間之戒治處遇之
    苦心，惟其對他人權益之侵害仍屬有限，於偵訊、本院行準
    備程序及審理時均已坦承犯行，暨其犯罪動機、目的、手段
    、施用之次數、期間及其智識程度、生活狀況等一切情狀，
    量處如主文所示之刑。扣案之海洛因1包（驗餘淨重1.23 公
    克），係屬第一級毒品，且係供被告施用毒品所用，不問何
    人所有，應依毒品危害防制條例第18條第1項前段規定，沒
    收銷燬之。又扣案之注射針筒1支、塑膠鏟管1支，係被告所
    有，且供其施用毒品所用之物，業據被告自承在卷，爰均依
    刑法第38條第1項第2款規定宣告沒收。
四、據上論斷，應依刑事訴訟法第273之1條第1項、第299條第1
    項前段，毒品危害防制條例第10條第1項、第18條第1項前段
    ，刑法第11條、第56條、第47條、第38條第1項第2款，判決
    如主文。
本案經檢察官林士富到庭執行職務。
中    華    民    國    95    年    6     月    30    日
                  臺灣彰化地方法院刑事第二庭
                                法  官  黃齡玉
以上正本證明與原本無異。
如不服本判決，應於判決送達後10日內向本院提出上訴狀 (須附
繕本)。
中    華    民    國    95    年    7     月    4     日
                                書記官  施嘉玫
毒品危害防制條例第10條第1項
施用第一級毒品者，處 6 月以上 5 年以下有期徒刑。


司法院資訊處製作；財團法人民間司法改革基金會備份。
